臺灣彰化地方法院刑事判決
110年度金訴字第23號
公  訴  人  臺灣彰化地方檢察署檢察官 
被      告  文柏翔



            張瑞峰



            王巽宇


上列被告因違反洗錢防制法等案件，經檢察官提起公訴（110年
度偵字第1523號、110年度偵字第1015號、110年度偵字第1474號
），本院判決如下：
    主    文
文柏翔、張瑞峰、王巽宇犯幫助洗錢罪，各處有期徒刑貳月，各
併科罰金新臺幣拾萬元，罰金如易服勞役，以新臺幣壹仟元折算
壹日。均緩刑貳年。
　　犯罪事實
一、文柏翔、張瑞峰、王巽宇知悉金融帳戶係個人理財之重要工
    具，關係個人財產、信用之表徵，且無正當理由徵求他人提
    供金融帳戶之存摺、提款卡及密碼者，極有可能利用該帳戶
    為與財產有關之犯罪工具，而可預見金融帳戶被他人利用以
    遂行其詐欺犯罪，以供詐騙犯罪所得款項匯入，並藉此掩飾
    、隱匿犯罪所得之真正去向，竟仍不違其本意，基於幫助他
    人掩飾、隱匿詐欺所得去向之洗錢及詐欺之犯意，文柏翔於
    民國109年6月間，經林修葆告知想承租金融帳戶使用，提供
    帳戶可得新臺幣(下同)30,000元，文柏翔可得20,000到30,0
    00元等詞，文柏翔旋告知張瑞峰，囑張瑞峰打聽有意提供帳
    戶者，張瑞峰於109年7月間透過王巽宇找到林以哲，林以哲
    介紹張家豪給王巽宇，林以哲與張家豪均同意提供帳戶。嗣
    林以哲陪同張家豪於109年7月15日到彰化縣○○市○○路00號彰
    化銀行彰化分行開立帳號000-00000000000000號帳戶，領到
    存摺及金融卡，林以哲先於同日夜間，在彰化縣○○市○○路00
    號「85度C咖啡店」將自己名下的彰化銀行帳戶(帳號000-00
    000000000000)之存摺及金融卡交給王巽宇，王巽宇旋轉交
    在該咖啡店工作之張瑞峰；張家豪觀望數日後，亦在同一地
    點將其彰化銀行帳戶之存摺及金融卡交王巽宇轉交張瑞峰。
    張瑞峰於一到二週後約文柏翔到同一地點，交付林以哲及張
    家豪之彰化銀行存摺及金融卡，文柏翔於一到二日後，在臺
    中市北區某超商外交給林修葆，作為詐騙集團詐財匯款使用
    ，其後詐騙集團遂於附表所示之時間詐騙如附表所示之人，
    文柏翔、張瑞峰、王巽宇此方式幫助詐騙集團遂行詐欺取財
    及隱匿犯罪所得之犯行。
二、案經孫子晴、楊勤政、張譯中、張緯霖、楊凡萱、施秋華訴
    由彰化縣警察局彰化分局及黃素玲訴由臺中市政府警察局第
    五分局報告臺灣彰化地方檢察署檢察官偵查起訴。
    理    由
一、上揭犯罪事實，業據被告文柏翔、張瑞峰、王巽宇於偵查中
    、本院準備程序、審理程序自白不諱，核與共犯林以哲、張
    家豪於偵查中及林以哲於本院準備程序中之供述相符，另有
    證人即告訴人孫子晴、黃素玲於警詢時證述及存款憑條、通
    訊軟體擷圖在卷可查，及臺灣彰化地方檢察署110年度偵字
    第3587號起訴書所列之各項證據佐證楊勤政、張譯中、張緯
    霖、楊凡萱、施秋華亦有遭詐騙之事實（經本院擴張犯罪事
    實，檢察官及被告3人均表示無意見），而共犯林以哲及張
    家豪之彰化銀行開戶資料及交易明細，亦清楚顯示附表所示
    被害人確實有將金錢匯入共犯林以哲及張家豪帳戶之事實，
    並有彰化縣警察局彰化分局搜索扣押筆錄、扣押物品目錄表
    、扣押物品收據、被告文柏翔與林修葆討論收購帳戶之對話
    擷圖共84張可資佐證，足認被告3人之自白確實與事實相符
    。從而，本件事證明確，被告3人犯行均堪認定，應依法論
    科。
二、核被告文柏翔、張瑞峰、王巽宇所為，均係犯刑法第30條第
    1項、第339條第1項之幫助詐欺取財及刑法第30條第1項、洗
    錢防制法第14條第1項之幫助洗錢等罪。被告3人以一行為觸
    犯上開2罪名，應依刑法第55條前段之規定，從一重論以幫
    助洗錢罪。被告3人均為幫助犯，應依刑法第30條第2項之規
    定，按正犯之刑減輕其刑。被告3人坦承犯行，並應依洗錢
    防制法第16條第2項之規定減輕其刑，並遞減其刑。
三、本院審酌被告3人、林以哲及張家豪，提供銀行之帳戶存摺
    及提款卡予林修葆，幫助詐騙集團施行詐騙，並幫助掩飾、
    隱匿詐欺犯罪所得之去向，使金流不透明，影響社會經濟秩
    序，危害金融安全，並造成社會互信受損，使是類犯罪更加
    肆無忌憚，助長犯罪之猖獗；另考量被告3人坦承犯行，並
    與到庭之告訴人張緯霖、黃素玲達成和解，賠償告訴人張緯
    霖、黃素玲損害；兼衡被告文柏翔高中畢業之學歷，現於在
    民宿工作，具有游泳之專業技能，於閒暇時間擔任救難協會
    的救生員，與祖父、雙親、姐姐跟弟弟同住；被告王巽宇高
    中肄業之學歷，於熱炒店工作，與重度殘障之父親同住；被
    告張瑞峰高中畢業之學歷，於85度C工作，與爸爸、媽媽、
    哥哥及姐姐同住，自述哥哥是重度殘障，父親為輕度殘障等
    一切情況，量處如主文所示之刑，並諭知易服勞役之折算標
    準。
四、被告3人未曾因故意犯罪受有期徒刑以上刑之宣告，有臺灣
    高等法院被告前案紀錄表在卷可查。本院審酌被告3人坦承
    犯行，且均與到庭之告訴人達成和解，也知悉其等之行為造
    成多人損害，而感到後悔，經歷2年之偵審程序並因此付出
    賠償金，均應已知所警惕，不會再犯，且被告3人年紀均輕
    ，現均有正當工作，而本件為不得易科罰金之罪名，如令被
    告3人入獄服刑，可能影響使被告3人正常生活，故本院認為
    被告3人所宣告之刑以暫不執行為適當，依刑法第74條第1項
    第1款規定，宣告緩刑2年。
五、被告張瑞峰、王巽宇分別因本件犯罪獲得5,000元、5,000元
    ，為被告2人所自承，然本院審酌被告2人另有支付賠償金予
    以賠償被害人，金額遠高於其犯罪所得，故如再予以沒收，
    對被告2人尚屬過苛，故不予宣告沒收。
六、依刑事訴訟法第273條之1第1項、第299條第1項，判決如主
    文。
本案經檢察官張嘉宏提起公訴及移送併辦，檢察官陳昭蓉執行職
務。
中　　華　　民　　國　　111 　年　　4 　　月　　28　　日
                  刑事第二庭        法  官  陳怡潔
以上正本證明與原本無異。
如不服本判決應於收受判決後20日內，向本院提出上訴書狀，並
應敘述具體理由。其未敘述上訴理由者，應於上訴期間屆滿後20
日內向本院補提理由書(均須按他造當事人之人數附繕本)「切勿
逕送上級法院」。
告訴人或被害人對於判決如有不服具備理由請求檢察官上訴者，
其上訴期間之計算係以檢察官收受判決正本之日期為準。
中　　華　　民　　國　　111 　年　　4 　　月　　28　　日
                                    書記官  謝儀潔


附表：
編號 匯入帳戶 告訴人 詐騙方式 匯款時間及金額 1 張家豪 彰化銀行彰化分行帳戶帳號000-00000000000000號 孫子晴 所屬詐騙集團某成員於109年7月初，透過交友網站認識告訴人孫子晴後，佯稱可在金莎國際投資平台投資，保證獲利。 109年8月5日9時42分許，匯款3萬元 2  楊勤政 所屬詐騙集團某成員於109年7月14日透過交友軟體愛派族認識告訴人楊勤政，佯稱可在funbodswealth外匯交易平台進行投資。 109年8月6日10時42分，匯款3萬2000元。 3  張譯中 所屬詐騙集團某成員於109年7月20日透過交友軟體認識告訴人張譯中，佯稱可在凱億資金託管交易平台進行投資。 109年8月6日10時45分，匯款10萬元 4 林以哲 彰化銀行彰化分行帳戶帳號000-00000000000000號 張緯霖 所屬詐騙集團某成員於109年7月15日透過交友軟體愛派族認識告訴人張緯霖，佯稱可在HKB數字資產交易平台投資虛擬貨幣獲利。 109年8月5日9時53分，匯款120萬元 5  楊凡萱 所屬詐騙集團某成員於109年8月15日透過交友軟體愛派族認識告訴人張緯霖，佯稱可在HKB數字資產交易平台投資虛擬貨幣獲利。 109年8月5日10時17分，匯款3萬元。 6  施秋華 所屬詐騙集團某成員於109年5月25日透過LINE投資群組「美元基金投資」加入GSHK聯合金融網進行投資。 109年8月10日12時14、59分，分別匯款50萬元、50萬（計100萬元）。 7  黃素玲 所屬詐騙集團某成員於109年7月23日透過臉書認識詐欺集團成員，佯稱可在澳門娛樂旅遊有限公司網站上投資獲利。 109年8月10日15時42分許，匯款3萬元。 

附錄本案論罪科刑法條：
洗錢防制法第2條
本法所稱洗錢，指下列行為：
一、意圖掩飾或隱匿特定犯罪所得來源，或使他人逃避刑事追訴
     ，而移轉或變更特定犯罪所得。
二、掩飾或隱匿特定犯罪所得之本質、來源、去向、所在、所有
     權、處分權或其他權益者。
三、收受、持有或使用他人之特定犯罪所得。
洗錢防制法第14條
有第二條各款所列洗錢行為者，處7年以下有期徒刑，併科新臺
幣5百萬元以下罰金。
前項之未遂犯罰之。
前二項情形，不得科以超過其特定犯罪所定最重本刑之刑。
中華民國刑法第30條
幫助他人實行犯罪行為者，為幫助犯。雖他人不知幫助之情者，
亦同。幫助犯之處罰，得按正犯之刑減輕之。
洗錢防制法第16條
法人之代表人、代理人、受雇人或其他從業人員，因執行業務犯
前二條之罪者，除處罰行為人外，對該法人並科以各該條所定之
罰金。
犯前二條之罪，在偵查或審判中自白者，減輕其刑。
前二條之罪，於中華民國人民在中華民國領域外犯罪者，適用之
。
第14條之罪，不以本法所定特定犯罪之行為或結果在中華民國領
域內為必要。但該特定犯罪依行為地之法律不罰者，不在此限。
中華民國刑法第339條
意圖為自己或第三人不法之所有，以詐術使人將本人或第三人之
物交付者，處5年以下有期徒刑、拘役或科或併科50萬元以下罰
金。
以前項方法得財產上不法之利益或使第三人得之者，亦同。
前二項之未遂犯罰之。